【裁判字號】    97,訴,1217
【裁判日期】    980415
【裁判案由】    違反槍砲彈藥刀械管制條例
【裁判全文】
臺灣新竹地方法院刑事判決              97年度訴字第1217號
公  訴  人  臺灣新竹地方法院檢察署檢察官
被      告  乙○○
                      樓
指定辯護人  本院公設辯護人甲○○
上列被告因違反槍砲彈藥刀械管制條例案件，經檢察官提起公訴
（97年度偵字第3164號），本院判決如下：
    主  文
乙○○未經許可，持有空氣槍，累犯，處有期徒刑年貳月，併
科罰金新臺幣肆萬元，罰金如易服勞役，以新臺幣壹仟元折算壹
日。扣案之具有殺傷力之空氣槍壹枝（槍枝管制編號桃警鑑0000
000000號）、鋼珠壹瓶、狙擊鏡壹組（編號：Ａ）均沒收。
    事  實
一、乙○○前於民國95年間因竊盜案件，經臺灣苗栗地方法院於
    95年7 月24日以95年度苗簡字第529 號判決判處有期徒刑6
    月確定，於95年8 月25日易科罰金執行完畢。詎猶不知悔改
    ，明知未經許可，不得非法持有具殺傷力槍枝，竟於96年1
    月間某日，在不詳處所，向姓名年籍不詳之成年人以新臺幣
    18,000元購得具殺傷力之空氣槍1 枝（槍枝管制編號桃警鑑
    0000000000）、瓦斯鋼瓶1 瓶（未經扣案）、鋼珠1 瓶等物
    ，未經許可持有上開槍枝，並將之置放在其新竹市○○路10
    50巷93號1 樓住處臥房衣櫃及和室雜物間內。嗣於97年2 月
    16日17時30分許，為警持搜索票在乙○○與徐玉玲（業據公
    訴人另案於97年度偵字1336號不起訴處分）共同居住之上開
    住處搜索查獲，並扣得上開具殺傷力之空氣槍1 枝（槍枝管
    制編號桃警鑑0000000000）、不具殺傷力空氣槍1 枝（槍枝
    管制編號桃警鑑0000000000）、大、小鋼瓶各1 個、鋼珠1
    瓶、狙擊鏡2 組、試射擊木板1 塊，而查知上情。
二、案經苗栗縣警察局大湖分局報告臺灣新竹地方法院檢察署檢
    察官偵查起訴。
    理  由
壹、程序部分：
    按被告以外之人於審判外之言詞或書面陳述，除法律有規定
    者外，不得作為證據；又被告以外之人於審判外之陳述，雖
    不符合同法第159條之1至第159條之4之規定，但經當事人於
    審判程序同意作為證據，法院審酌該言詞陳述或書面陳述作
    成時之情況，認為適當者，亦得為證據。當事人、代理人或
    辯護人於法院調查證據時，知有第159條第1項不得為證據之
    情形，而未於言詞辯論終結前聲明異議者，視為有前項之同
    意，刑事訴訟法第159條第1項及第159條之5分別定有明文。
    經查，本判決下列所引用之被告以外之人於審判外之陳述，
    除公務員職務上製作之紀錄文書並無顯有不可信之情況外，
    屬傳聞證據部分，檢察官、被告、本院指定公設辯護人於本
    院準備、審理程序中均表示沒有意見，且迄於言詞辯論終結
    前亦未聲明異議。本院審酌上開證據資料製作時之情況，尚
    無違法不當及證明力明顯過低之瑕疵，亦認為以之作為證據
    應屬適當，故揆諸前開規定，爰依刑事訴訟法第159 條之5
    規定，認前揭證據資料均有證據能力。
貳、實體部分：
一、認定犯罪事實所根據的證據及理由：
  (一)訊據被告乙○○對於前開犯罪事實於偵、審中坦承不諱，並
    經證人即執行搜索警員陳德清於偵查中證述：本件是由伊查
    獲，伊每個地方都有搜，在睡覺的房間先查獲具殺傷力空氣
    槍，是先用手摸到後才看到，後來有搬椅子把它拿下來等語
    （見偵查卷第50頁）；被告配偶徐玉玲於另案涉嫌槍砲案件
    警詢、偵查中陳述：前開案扣之空氣槍1 枝（槍枝管制編號
    桃警鑑0000000000）為被告所有等語（見97年度偵字第1336
    號偵查卷第10、34頁）；共同被告徐偉鈞亦於偵查中陳述：
    扣案空氣槍1 枝（槍枝管制編號桃警鑑0000000000）為被告
    所購買等語。
  (二)而扣案之空氣槍1 枝（槍枝管制編號桃警鑑0000000000），
    經送桃園縣政府警察局鑑識課鑑定結果，認係氣動式槍枝，
    該槍枝係以外接高壓鋼瓶並以其內氣體作為發射動力，槍長
    約68cm、高約32cm，槍管內襯金屬管，可發射直徑約8mm 之
    金屬彈丸，經實際裝填直徑約8mm 、重量約2.09公克之金屬
    彈丸作為前開槍枝之試射用彈丸試射3 顆，測得其單位面積
    動能為38.47 、40.19 、39.04 焦耳/ 平方公分，均超過內
    政部警政署刑事警察局對活豬做射擊測試足以穿入豬隻皮肉
    層之24焦耳/ 平方公分之數據，及超過日本科學警察研究所
    之研究結果，係彈丸面積動能達20焦耳/ 平方公分足以穿入
    人體皮肉層之數據乙節，有桃園縣政府警察局出具之97年3
    月4 日桃警鑑字第0970003755號槍彈鑑定書在卷足參（見偵
    查卷第27至33頁）。準此，扣案之槍枝確具有殺傷力乙節，
    應堪認定。
  (三)綜上，並參諸警方在被告及徐玉玲共同居住之住處搜索查獲
    具殺傷力空氣槍1 枝乙節，有搜索、扣押筆錄、扣押物品目
    錄表在卷可按，足見被告自白核與事實相符，應堪採信。本
    件事證明確，被告上揭犯行洵堪認定，自應依法論科。
二、論罪科刑部分：
  (一)按槍砲彈藥刀械管制條例第4 條所稱之槍砲、彈藥，依同條
    例第5 條之規定，非經中央主管機關許可，不得製造、販賣
    、運輸、轉讓、出租、出借、持有、寄藏或陳列。扣案之槍
    枝，既經鑑定係具殺傷力之空氣槍，屬槍砲彈藥刀械管制條
    例第4 條第1 項第1 款所規定之空氣槍，故核被告所為，係
    違反槍砲彈藥刀械管制條例第8 條第4 項之未經許可持有空
    氣槍罪。
  (二)被告有事實欄所載之前科紀錄，並於95年8 月25日易科罰金
    執行完畢等情，有臺灣高等法院被告前案紀錄表1 份附卷可
    憑，其於5 年以內故意再犯本件有期徒刑以上之罪，為累犯
    ，應依刑法第47條第1 項規定，加重其刑。
  (三)爰審酌近年來我國非法槍枝、子彈氾濫，嚴重危害國人生命
    、身體及財產之安全，被告無視禁令，持有空氣槍枝之行為
    ，對社會治安仍存有潛在之危險，且持有其間非短，惟念及
    被告犯後坦承犯行，態度尚稱良好，且持有系爭槍枝之期間
    ，並未持以犯其他罪，參以其生活狀況、品行、智識程度、
    犯罪之動機、目的、手段、所生危害等一切情狀，量處如主
    文所示之刑，及就併科罰金部分諭知易服勞役之折算標準，
    以資懲儆。
三、沒收部分；
  (一)扣案之空氣槍1 枝（槍枝管制編號桃警鑑0000000000），經
    鑑定結果，認具有殺傷力，屬違禁物，應依刑法第38條第1
    項第1 款之規定宣告沒收。
  (二)扣案鋼珠1 瓶，認係直徑約8mm 、重量約2.09公克之金屬彈
    丸，此有桃園縣政府警察局97年3 月4 日桃警鑑字第097000
    3755號槍彈鑑定書在卷可佐。上開物品業據被告供承為其與
    上開扣案具殺傷力空氣槍同時購買，而屬其所有，係供所持
    空氣槍擊發之用，另該扣案具殺傷力空氣槍送請桃園縣政府
    警察局鑑識課鑑識是否具殺傷力，即係以前開扣案之鋼珠作
    為該槍枝之試射彈丸，且經試射後而認具殺傷力，亦有該鑑
    定書可憑。足見扣案空氣槍殺傷力之最終實現，除需裝置高
    壓氣體鋼瓶於空氣槍之上，以使該空氣槍轉化高壓氣體而賦
    予適用之彈丸足以穿透人體皮肉層之動能外，倘無適用彈丸
    用供擊發，亦絕無從對人體產生實害結果；反之，倘有適用
    彈丸用供擊發，甚經瞄準人體射擊，其危險性亦絕非單純持
    有空氣槍可相比擬，甚且極可能產生一定之實害結果。由是
    當可推論扣案被告所有之鋼珠1 罐，與被告所犯持有空氣槍
    罪之間具有密切關聯性，自屬供犯本罪所用之物；另扣案之
    狙擊鏡1 組（編號：A） 係用在扣案具有殺傷力支空氣槍上
    ，供作上開空氣槍之配備，為被告所有，亦據被告供承在卷
    ，則前開鋼珠1 瓶、狙擊鏡1 組均為供其犯罪所用之物，依
    刑法第38條第1 項第2 款之規定，均併予宣告沒收。
  (三)至其餘扣案空氣槍1 枝（槍枝管制編號桃警鑑0000000000）
    ，經送桃園縣政府警察局鑑識課鑑定結果，槍身嚴重漏氣，
    依現狀無法試射，亦有前開鑑定書可按，應認不具殺傷力並
    非違禁物，復非其他依法應沒收之物，爰不宣告沒收。
  (四)再其餘扣案大、小鋼瓶各1 瓶、狙擊鏡1 組、試射擊木板1
    塊，雖為被告所有，惟並非供被告持有空氣槍所用之物，除
    據被告供承在卷外，並據證人林志雅於偵查中證述：扣案小
    的鋼瓶可能是手槍型使用等語，及苗栗縣警察局大湖分局將
    具殺傷力空氣槍送請鑑定時，因扣案之前開鋼瓶內氣體不足
    ，該分局另送他種鋼瓶，作為前開空氣槍試射用氣瓶等情，
    亦有臺灣新竹地方法院檢察署公務電話紀錄表、槍彈鑑定書
    所附之照片（見偵查卷第65、32頁）可按，暨無證據證明前
    開扣案物品由被告持以供空氣槍使用，核與本案被告違反槍
    砲彈藥刀械管制條例之犯行無關，亦非違禁物或其他依法應
    沒收之物，爰不併予宣告沒收，附此敘明。
據上論斷，應依刑事訴訟法第299 條第1 項前段，槍砲彈藥刀械
管制條例第8 條第4 項，刑法第11條前段、第42條第3 項前段、
第47條第1項、第38條第1 項第1 、2款。
本案經檢察官洪裕翔到庭執行職務。
中    華    民    國    98    年    4     月    15    日
                  刑事第四庭    審判長法  官    黃美文
                                      法  官    朱美璘
                                      法  官    邱玉汝
以上正本證明與原本無異。
如不服本判決應於收受判決後10日內向本院提出上訴書狀，並應
敘述具體理由。其未敘述上訴理由者，應於上訴期間屆滿後20日
內向本院補提理由書(均須按他造當事人之人數附繕本)「切勿逕
送上級法院」。
中    華    民    國    98    年    4     月    15    日
                                      書記官    陳怡芳
附錄本案論罪科刑法條全文：
槍砲彈藥刀械管制條例第8條：
未經許可，製造、販賣或運輸鋼筆槍、瓦斯槍、麻醉槍、獵槍、
空氣槍或第4 條第1 項第1 款所定其他可發射金屬或子彈具有殺
傷力之各式槍砲者，處無期徒刑或5 年以上有期徒刑，併科新臺
幣1 千萬元以下罰金。
未經許可，轉讓、出租或出借前項所列槍枝者，處5 年以上有期
徒刑，併科新臺幣1 千萬元以下罰金。
意圖供自己或他人犯罪之用，而犯前二項之罪者，處無期徒刑或
7 年以上有期徒刑，併科新臺幣1 千萬元以下罰金。
未經許可，持有、寄藏或意圖販賣而陳列第1 項所列槍枝者，處
3 年以上10年以下有期徒刑，併科新臺幣700 萬元以下罰金。
第1 項至第3 項之未遂犯罰之。


司法院資訊處製作；財團法人民間司法改革基金會備份。
